臺灣板橋地方法院刑事判決　　　　　　　 94年度易字第246號
公　訴　人　臺灣板橋地方法院檢察署檢察官
被　　　告　甲○○
上列被告因恐嚇取財案件，經檢察官提起公訴（94年度偵字第16
26號），本院依簡式審判程序，判決如下：
    主  文
甲○○連續意圖為自己不法之所有，以恐嚇使人將第三人之物交
付，處有期徒刑壹年。扣案之黑色口罩壹只沒收。
    事  實
一、甲○○基於意圖為自己不法所有之概括犯意，以臉戴黑色口
    罩，手持水果刀1 把之方式，連續為下列犯行：
  (一)於民國93年10月27日5 時45分許，進入臺北縣三重市○○街
    253 號之萊爾富便利商店內，將手持之水果刀指向店員丙○○之方式，恫稱要錢，致店員丙○○心生畏懼，而將收銀機
    內之現金新臺幣（下同）2,840 元及櫃檯後方架上之網路遊
    戲點數卡43張、補充卡48張（合計34,266元）放入塑膠袋交
    付予甲○○，甲○○得手隨即逃離。
  (二)於93年11月24日4 時46分許，進入臺北縣三重市○○街274
    號之統一超商內，持刀指向店員乙○○之方式，恫稱要錢，
    致店員乙○○心生畏懼，違背其意願而由被告取得收銀機內
    之現金2,301 元及櫃檯後方架上之華義網路遊戲儲值卡5 張
    （合計3,801 元），得手後旋即跑出店外逃逸。
  (三)於93年12月12日5 時24分許，進入臺北縣三重市○○街257
    號之全家便利商店內，以持刀指向店員戊○○之方式，恫稱
    要錢，致店員戊○○心生畏懼而交付收銀機內之現金3,558
    元及櫃檯後方架上之橘子公司點數卡45張（合計14,058元）
    ，得手後即逃逸。
  (四)於94年1 月12日4 時50分許，進入臺北縣三重市○○街329
    號之萊爾富便利商店，以持刀指向店員丁○○之方式，恫稱
    要錢，致店員丁○○心生畏懼，而將收銀機內之現金2,600
    元及櫃檯後方架上之中華電信IC電話卡33張、中華電話行動
    電話儲值卡6 張、遠傳行動電話儲值卡18張、易吉卡3 張、
    戲胞卡10張、月費卡3 張、GF卡13張、點數卡7 張、CASH卡
    27張、仙境傳說點數卡17張、神州卡4 張、ZI點數卡2 張（
    合計40,697元）放入塑膠袋交付予甲○○，得手後隨即逃離
    ，並將所使用之上開水果刀隨即丟棄於路邊。嗣於同日6時
    許，在臺北縣三重市○○路○ 段與三和路口，為警查獲，並
    扣得前開甫恐嚇丁○○所得之物及現金（均已發還店員丁○○）、甲○○所有之手套1 雙及黑色口罩1 只。
二、案經丙○○、乙○○、戊○○、丁○○訴由臺北縣政府警察
    局三重分局報請臺灣板橋地方法院檢察署檢察官偵查起訴。
    理  由
一、本件被告甲○○所犯係死刑、無期徒刑、最輕本刑為3 年以
    上有期徒刑以外之罪，其於準備程序中就被訴事實為有罪之
    陳述，經本院告知簡式審判程序之旨，並聽取公訴人、被告
    之意見後，經合議庭裁定由受命法官獨任進行簡式審判程序
    ，合先敘明。
二、上揭事實，業據被告於警詢、偵查及本院審理時坦承不諱，
    核與證人即店員丙○○、乙○○、戊○○、丁○○分別在警
    詢、偵查時指述之情節大致相符，復有贓物認領保管單1 紙
    及查獲照片13幀附卷可稽，足認被告自白與事實相符。本件
    事證明確，被告犯行洵堪認定，應依法論科。
三、按恐嚇行為不以將來之惡害通知為限，即以強暴脅迫為手段
    ，而被害人未達於不能抗拒程度者，亦屬之（最高法院80年
    度第4 次刑事庭會議決議要旨足參）；又搶奪罪之搶奪行為
    係指乘人不及抗拒而為奪取他人財物。查本件被告係將手持
    水果刀指向店員之方式，恐嚇店員交付財物之情，已據被告
    及店員丙○○等人證述明確，足見上開店員係於接受被告持
    刀脅迫之方式，因而心生畏懼而交付財物，然未達不能抗拒
    之程度，亦即被害人並非有何不及抗拒之情。是核被告所為
    ，係犯刑法第346 條第1 項之恐嚇取財罪。被告先後4 次犯
    行，時間緊接，方法相同，所犯係構成要件相同之罪名，顯
    係基於概括犯意反覆為之，為連續犯，應依刑法第56條之規
    定論以一罪，並加重其刑。爰審酌被告甫滿19歲，不思奮發
    向上，竟恣意持刀進入便利商店恐嚇取財，嚴重破壞社會秩
    序，兼衡其犯罪之動機、手段、方法及犯後尚能坦承犯行之
    態度等一切情狀，量處如主文所示之刑。又扣案之黑色口罩
    1 只，係被告所有而供本件犯罪所用之物，業據被告供認在
    卷，併依刑法第38條第1 項第2 款規定宣告沒收。至扣案之
    手套1 雙，雖係被告所有，然非被告持以犯罪所用之物；另
    被告持以犯罪所用之水果刀1 把，已經被告丟棄而滅失等情
    ，均據被告供明無誤，爰不予宣告沒收，附此敘明。
據上論斷，應依刑事訴訟法第273 條之1 第1 項、第299 條第1
項前段，刑法第56條、第346 條第1 項、第38條第1 項第2 款，
罰金罰鍰提高標準條例第1 條前段，判決如主文。
本案經檢察官魏正杰到庭執行職務。
中　　華　　民　　國　　94　　年　　3 　　月　　17　　日
                  刑事第四庭    法　官  鄧雅心
以上正本證明與原本無異，
如不服本判決應於送達後10日內向本院提出上訴狀。
                                書記官　黃美雲
中　　華　　民　　國　　94　　年　　3 　　月　　17　　日
附錄本案論罪科刑法條
刑法第346條
意圖為自己或第三人不法之所有，以恐嚇使人將本人之財物交付
者，處6 月以上、5 年以下有期徒刑，得併科1,000 元以下罰金
。
以前項方法得財產上不法之利益，或使第三人得之者，亦同。
前二項之未遂犯罰之。
